臺灣高雄地方法院刑事判決　　　　　110年度審交訴字第159號
公　訴　人　臺灣高雄地方檢察署檢察官
被　　　告　秦石滿華





輔　佐　人　秦孝龍　

上列被告因公共危險案件，經檢察官提起公訴（110年度偵字第0
0000號），被告於本院準備程序中為有罪之陳述，經合議庭裁定
由受命法官依簡式審判程序獨任審理，本院判決如下：
    主  文
秦石滿華犯駕駛動力交通工具發生交通事故致人傷害而逃逸罪，
處有期徒刑陸月，如易科罰金，以新臺幣壹仟元折算壹日。緩刑
貳年，並應於判決確定之日起之壹年內，向公庫支付新臺幣伍萬
元。
    事  實
一、秦石滿華於民國110年3月24日上午7時10分許，騎乘車牌號
    碼000-0000號普通重型機車，沿高雄市前鎮區一德路由南往
    北行駛，行駛至一德路與復興三路口時（起訴書誤載為復「
    與」三路），本應注意一德路路面繪有行車分向線，用以分
    隔不同方向之車道，且車輛行駛時應在遵行車道行駛，而當
    時天候雨，日間自然光線，柏油路面、路面濕潤、無缺陷、
    無障礙物，又無不能注意之情事，竟疏未注意及此，逆向行
    駛在一德路之來車道，適有黃宇宏騎乘車牌號碼000-0000號
    普通重型機車，沿復興三路由西向東行駛至上開路口，見狀
    緊急煞車而自摔，致黃宇宏受有胸挫傷、右肩挫傷、右肘挫
    傷、右手挫傷、右膝挫傷、多處擦傷等傷害（秦石滿華涉嫌
    過失傷害部分，因撤回告訴，業經檢察官為不起訴處分確定
    ）。又秦石滿華於肇事後，竟未報警處理，亦未停留現場配
    合調查並對傷者進行即時救護，旋基於肇事逃逸之犯意，逕
    行騎機車離開現場。嗣經警據報前往處理，始循線查悉上情
    。
二、案經黃宇宏訴由高雄市政府警察局前鎮分局移送臺灣高雄地
    方檢察署檢察官偵查起訴。
    理  由
一、本件被告秦石滿華所犯非死刑、無期徒刑、最輕本刑為3年
    以上有期徒刑之罪，或高等法院管轄第一審之案件，其於準
    備程序進行中，對被訴事實為有罪之陳述，經告知簡式審判
    程序之旨，並聽取檢察官、被告之意見後，本院合議庭依刑
    事訴訟法第273條之1第1項裁定進行簡式審判程序，是本案
    之證據調查，依同法第273條之2規定，不受同法第159條第1
    項、第161條之2、第161條之3、第163條之1，及第164條至
    第170條所規定證據能力認定及調查方式之限制。
二、上揭事實，業據被告秦石滿華於本院審理時坦承不諱，核與
    證人黃宇宏於警詢之證述情節大致相符，並有阮綜合醫療社
    團法人阮綜合醫院出具黃宇宏之診斷證明書、交通事故談話
    紀錄表、道路交通事故現場圖、道路交通事故調查報告表㈠
    、㈡-1各1份、車輛詳細資料報表2份、監視器錄影光碟1片
    及監視器錄影畫面翻拍照片暨現場照片12張在卷可稽，足認
    被告之自白與事實相符，故本案事證明確，被告上開犯行，
    洵堪認定，應依法論科。
三、論罪部分：
㈠、按「行為後法律有變更者，適用行為時之法律。但行為後之
    法律有利於行為人者，適用最有利於行為人之法律」，刑法
    第2條第1項定有明文。查被告行為後，刑法第185條之4規定
    於110年5月28日修正公布，並自同年月30日生效施行。修正
    前刑法第185條之4規定：「駕駛動力交通工具肇事，致人死
    傷而逃逸者，處1年以上7年以下有期徒刑。」；修正後則規
    定：「駕駛動力交通工具發生交通事故，致人傷害而逃逸者
    ，處6月以上5年以下有期徒刑；致人於死或重傷而逃逸者，
    處1年以上7年以下有期徒刑。犯前項之罪，駕駛人於發生交
    通事故致人死傷係無過失者，減輕或免除其刑。」，因本件
    黃宇宏所受傷害並非重傷，是經比較新舊法之結果，修正後
    刑法第185條之4第1項前段規定之法定刑為「6月以上5年以
    下有期徒刑」，顯較被告行為時刑法第185條之4規定之法定
    刑「1年以上7年以下有期徒刑」有利，故依刑法第2條第1項
    後段之規定，適用修正後刑法第185條之4第1項前段之規定
    處斷。
㈡、核被告秦石滿華所為，係犯修正後刑法第185條之4第1項前
    段之駕駛動力交通工具發生交通事故致人傷害而逃逸罪。
四、本院審酌被告肇事致人受傷，卻未報警處理及對傷者為必要
    之救護，反而騎車離去，動機及行為均可議。惟考量被告坦
    承犯行；且先前無經法院判決科刑之素行，有臺灣高等法院
    被告前案紀錄表1份在卷可稽；又斟酌被告對黃宇宏所造成
    之損害；且業與黃宇宏達成和解，獲得黃宇宏之諒解，有和
    解書及聲請撤回告訴狀在卷可憑（見警卷第49頁；審交訴卷
    第27頁）；兼衡以被告於本院審理中自陳之智識程度、生活
    狀況等一切情狀，量處如主文所示之刑，並諭知易科罰金之
    折算標準。
五、被告未曾故意犯罪受有期徒刑以上刑之宣告，有上開被告前
    案紀錄表可查，其因一時失慮而犯本案：且與黃宇宏達成和
    解，獲得黃宇宏之諒解；參以被告已73歲，復領有身心障礙
    證明（見審交訴卷第39頁），若入監服刑，對於被告之生命
    、身體之侵害甚大，與獲得預防再犯之效果，不成比例，本
    院再三斟酌上情，認所宣告之刑以暫不執行為適當，應適用
    刑法第74條第1項第1款之規定，宣告緩刑2年，以啟自新。
    惟為使被告能知所警惕，認應依刑法第74條第2項第4款規定
    ，並諭知被告應於判決確定之日起之1年內，向公庫支付5萬
    元。倘被告如未履行前開條件，情節重大者，檢察官得依刑
    法第75條之1第1項第4款規定，向本院撤銷其緩刑之宣告，
    併此敘明。
據上論斷，應依刑事訴訟法第273條之1第1項、第299條第1項前
段，刑法第2條第1項但書、第185條之4第1項前段、第41條第1項
、第74條第1項第1款、第2項第4款，判決如主文。
本案經檢察官張志杰提起公訴，檢察官范文欽到庭執行職務。
中    華    民    國   110    年    11    月    18    日
                  刑事第五庭    法  官  陳川傑
以上正本證明與原本無異。
如不服本判決應於收受送達後20日內向本院提出上訴書狀，並應
敘述具體理由；如未敘述上訴理由者，應於上訴期間屆滿後20日
內向本院補提理由書（均須按他造當事人之人數附繕本）「切勿
逕送上級法院」。
因疫情而遲誤不變期間，得向法院聲請回復原狀。
中    華    民    國   110    年    11    月    18    日
                                書記官  王翌翔
【附錄本判決論罪科刑法條】：
110年5月28日修正公布之刑法第185條之4
駕駛動力交通工具發生交通事故，致人傷害而逃逸者，處6月以
上5年以下有期徒刑；致人於死或重傷而逃逸者，處1年以上7年
以下有期徒刑。
犯前項之罪，駕駛人於發生交通事故致人死傷係無過失者，減輕
或免除其刑。